【裁判字號】    98,小上,28
【裁判日期】    980908
【裁判案由】    侵權行為損害賠償
【裁判全文】
臺灣臺南地方法院民事裁定              98年度小上字第28號
上  訴  人  甲○○
被上訴人    乙○
上列當事人間請求侵權行為損害賠償事件，上訴人對於中華民國
98年6月3日臺灣臺南地方法院臺南簡易庭98年度南小字第564號
第一審判決提起上訴，本院裁定如下：
    主  文
上訴駁回。
第二審訴訟費用新臺幣壹仟伍佰元由上訴人負擔。
    理  由
一、按對於小額程序之第一審裁判之上訴或抗告，非以其違背法
    令為理由，不得為之；上訴狀內應記載上訴理由，表明 (一
     )原判決所違背之法令及其具體內容，(二)依訴訟資料可認
    為原判決有違背法令之具體事實，民事訴訟法第 436條之24
    第2項、第436條之25分別定有明文。所謂判決有違背法令，
    乃指判決不適用法規或適用不當，為同法第 468條所明定，
    此亦為小額事件之上訴程序所準用 (同法第436條之32第2項
    參照)。 而以判決有不適用法規或適用不當為上訴理由時，
    其上訴狀或理由書應有具體之指摘，並揭示該法規之條項或
    內容，若係成文法以外之法則，應揭示該法則之旨趣，倘為
    司法院解釋或最高法院之判例，則應揭示該判解之字號或其
    內容，如依民事訴訟法第 469條所列第1款至第5款理由提起
    上訴時 (第6款未準用，參照同法第436條之32第2項規定)，
    其上訴狀或理由書應揭示合於該條款之事實，上訴理由狀如
    未依此項方法表明者，即難認為已對原判決之違背法令有具
    體之揭示，其上訴自難認為合法，上訴人提起第三審上訴，
    依其訴狀所載，僅就原審取捨證據任加指摘，並未具體指出
    原判決違背何等法規，依上說明，其上訴即難認為合法，最
    高法院著有71年台上字第 314號判例可資參照。次按小額事
    件之上訴程序，不得以民事訴訟法第469條第6款之「判決不
    備理由或理由矛盾」為由，指摘原判決為違背法令，蓋小額
    訴訟程序之判決書得僅記載主文，而就當事人有爭執事項，
    僅於必要時得加註理由要領而已，是小額事件之上訴程序，
    自不得以「判決不備理由或理由矛盾」為由，指摘原判決為
    違背法令，此觀民事訴訟法第436條之32第2項僅有準用同法
    第468條、第469條第1款至第5款之規定，並無準用同法第46
    9條第6款之規定，亦可明瞭。
二、本件上訴意旨以：
    (一)被上訴人毀損工作檯壓克力部分：壓克力係位於工作檯下
      方，共有 3面，其中2面已遭打破，僅餘1面紅色壓克力版
      。原審未詳細檢視本院98年度簡字第 125號刑事卷內相片
      ，竟謂攤架上僅有玻璃，並無壓克力看板，其認定事實顯
      與卷內證據不符，而有民事訴訟法第469條第6款判決理由
      矛盾之當然違背法令。
    (二)被上訴人毀損電子遊戲機臺部分：原審以被上訴人提出之
      照片，顯示系爭電子遊戲機臺未毀損前係倒置路旁，而認
      定機臺是否功能完好可用，已非無疑。惟該電子遊戲機臺
      於民國97年2月1日被毀損前，確實完好可供使用，直至97
      年2月1日遭被上訴人毀損後才無法使用，該電子遊戲機臺
      係第三人杜宏翔於95年間贈與上訴人，僅使用 1年餘。況
      本院98年度簡字第 125號刑事簡易判決已認定，被上訴人
      確實毀損該電子遊戲機臺，原判決竟不予採認，又未說明
      理由，已違民事訴訟法第226條第3項之規定。此外，該遊
      戲機臺在毀損前何以倒置在路旁？原因為何？原審未訊問
      上訴人，並予上訴人陳述及聲請調查證據之機會，均有民
      事訴訟法第469條第6款判決不備理由之當然違背法令。
    (三)並聲明：求為判決，原判決關於第二項不利於上訴人之部
      分廢棄。被上訴人應再給付上訴人新臺幣（下同）33,000
      元，及自上訴狀繕本送達之翌日起至清償日止，按年息5%
      計算之利息。
三、經查：
    (一)本件被上訴人於原審起訴請求上訴人及原審被告郭雍（上
      訴對郭雍未提起上訴）共給付44,300元，核其訴訟標的金
      額在10萬元以下，依民事訴訟法第 436條之8第1項規定，
      本件應適用小額訴訟程序，且上訴人對本院前開簡易庭所
      為之小額訴訟第一審判決，已於法定期間內之98年 6月18
      日提起上訴，合先敘明。
    (二)依上訴人前揭上訴理由，足見上訴人係主張原審僅依被上
      訴人所提供之照片認定事實，並未就本院98年度簡字第12
      5 號刑事卷內相片及該刑事判決內容予以審酌，且關於系
      爭遊戲機臺在毀損前何以倒置在路旁？原因為何？原審未
      訊問上訴人，並予上訴人陳述及聲請調查證據之機會等情
      ，而認原判決有民事訴訟法第469條第6款判決不備理由及
      理由矛盾之情事。上訴人並依此，指摘原判決有違背法令
      之理由等情，此綜觀其所具上訴狀自明。惟小額事件之上
      訴程序，不得以「判決不備理由或理由矛盾」事由，據為
      指摘原判決違背法令之理由，已有如前述。揆之前揭說明
      ，本件上訴人並未合法表明上訴理由，洵屬明確。依民事
      訴訟法第436條之32第2項準用同法第471條第1項之規定，
      上訴人之上訴自難認為合法，並毋庸命其補正，應予駁回
      。
四、末按於小額訴訟之上訴程序，法院為訴訟費用之裁判時，應
    確定其費用額，民事訴訟法第436條之19第1項、第436條之3
    2第1項定有明文。本件上訴人小額訴訟之上訴，既經駁回，
    關於第二審訴訟費用自應由上訴人負擔。查本件第二審訴訟
    費用，為上訴裁判費用1,500元， 揆諸前開規定，應由上訴
    人負擔，爰併予確定如主文第2項所示。
五、據上結論，本件上訴為不合法，依民事訴訟法第 436條之32
    第1項、第2項、第444條第1項前段、第95條、第78條、第43
    6條之19第1項，裁定如主文。
中    華    民    國    98    年    9     月    8     日
                  民事第一庭    審判長法  官  高榮宏
                                      法  官  蔡雅惠
                                      法  官  王漢章
以上正本證明與原本無異。
本裁定不得抗告。
中    華    民    國    98    年    9     月    8     日
                                      書記官   林木村


司法院資訊處製作；財團法人民間司法改革基金會備份。
